臺灣臺中地方法院民事裁定
110年度聲字第405號
聲  請  人  黃秀琴  

相  對  人  黃金盛  
上列當事人間聲請停止執行事件，本院裁定如下：            
    主  文
聲請人供擔保新臺幣伍萬伍仟貳佰捌拾肆元後，本院一一0年度
司執字第一三0二五九號執行事件之強制執行程序，於本院一一0
年度訴字第三三0一號債務人異議之訴終結（裁判確定、和解、
移付調解成立、撤回）前應暫予停止。
    理  由
一、聲請意旨略以：相對人與聲請人間拆屋交地強制執行事件，
    於本院以110年度司執字第130259號執行中（下稱系爭執行
    事件），惟聲請人已對相對人提起債務人異議之訴，聲請人
    願供擔保，請准系爭執行事件，於聲請人所提債務人異議之
    訴終結前停止執行等語。
二、按有回復原狀之聲請，或提起再審或異議之訴，或對於和解
    為繼續審判之請求，或提起宣告調解無效之訴、撤銷調解之
    訴，或對於許可強制執行之裁定提起抗告時，法院因必要情
    形或依聲請定相當並確實之擔保，得為停止強制執行之裁定
    ，強制執行法第18條第2項定有明文。次按法院依強制執行
    法第18條第2項定擔保金額而准許停止強制執行之裁定者，
    該項擔保係備供債權人因停止執行所受損害之賠償，其數額
    應依標的物停止執行後，債權人未能即時受償或利用該標的
    物所受之損害額，或其因另供擔保強制執行所受之損害額定
    之，非以標的物之價值或其債權額為依據（最高法院91年度
    台抗字第429號裁定要旨參照）。
三、經查：
(一)相對人執本院106年度訴字第2316號拆屋還地一審判決及二
    審和解筆錄為執行名義，以系爭執行事件聲請強制執行，請
    求聲請人將其具事實上處分權坐落臺中市○○區○○○段0000地
    號土地（下稱系爭土地）如上開判決附圖所示編號D（面積7
    54.01平方公尺）之鐵皮工廠、編號E（面積48.46平方公尺
    ）之水泥房屋，及編號C（面積373.8平方公尺）、F（面積2
    6.3平方公尺）、G（面積24.15平方公尺）之水泥地面等地
    上物（以下合稱系爭地上物，面積合計1226.72平方公尺）
    拆除，並將該部分土地返還相對人及其他共有人。而系爭執
    行事件尚未終結，聲請人已提起本院110年度訴字第3301號
    債務人異議之訴等情，業據本院調閱相關案卷查核屬實。是
    聲請人聲請裁定停止系爭執行事件之強制執行程序，揆諸前
    揭規定，於法並無不合，應予准許。
(二)審酌本院110年度訴字第3301號債務人異議之訴，應以聲請
    人排除拆除系爭地上物及繼續占有該部分土地之利益核算訴
    訟標的價額，參諸聲請人係以新臺幣（下同）460萬元買受
    系爭地上物（見上開債務人異議之訴卷第35頁），可認其訴
    訟標的價額已逾150萬元，為得上訴第三審之事件，歷審辦
    案期間共約4年4個月（依各級法院辦案期限實施要點規定，
    民事通常程序第一審審判案件期限1年4個月，第二審審判案
    件期限2年，第三審審判案件期限1年）。又系爭土地於執行
    時之申報地價為每平方公尺208元，上開拆屋還地事件係本
    於民法第821條規定，就共有物全部，為共有人全體利益請
    求回復，則以系爭地上物占有系爭土地面積合計1226.72平
    方公尺計算，相對人因停止執行無法使用、收益土地，以年
    息5%計算其租金損害為5萬5,284元【計算式：208×1226.72×
    5％×（4+4/12）＝55284，元以下四捨五入】，爰酌定相當擔
    保金額5萬5,284元，予以准許之，以維兩造當事人之權益。
四、依強制執行法第18條第2項，裁定如主文。
中　　華　　民　　國　　110 　年　　12　　月　　29　　日
                  民事第三庭  審判長法  官  陳宗賢
　　　　　　　　　　　　　　　　　　法  官  王金洲
　　　　　　　　　　　　　　　　　　法  官  劉育綾
正本係照原本作成。
如不服本裁定，應於送達後10日內向本院提出抗告狀（須附繕本
），並繳納抗告費新臺幣1,000元。 
中　　華　　民　　國　　110 　年　　12　　月　  29　　日
                                    書記官　黃詩涵